臺灣臺南地方法院臺南簡易庭民事判決
111年度南簡字第717號
原      告  陳進明  

            陳范春媚

被      告  湯哲銘  



上列被告因傷害案件，原告提起刑事附帶民事訴訟請求侵權行為
損害賠償，經本院刑事庭裁定移送前來（111年度簡附民字第5號
），本院於民國111年7月19日言詞辯論終結，判決如下：
    主  文
一、被告應給付原告陳進明新臺幣12萬5,000元、原告陳范春媚
    新臺幣10萬5,723元，及均自111年1月14日起至清償日止，
    依週年利率百分之5計算之利息。
二、本判決得假執行。但被告如各以新臺幣12萬5,000元及新臺
    幣10萬5,723元為原告陳進明及陳范春媚供擔保後，各得免
    為假執行。
    事實及理由
一、原告主張：
　㈠被告基於毁損、侵入住宅、傷害之故意，於民國110年7月18
    日21時許，在原告陳進明及陳范春媚（夫妻）位於臺南市○○
    區○○路000巷0弄0號住所(下稱原告住所），先以腳踢壞原告
    住所左側廂房大門，未經伊二人同意而侵入住宅，再徒手毆
    打陳范春媚致受有頭部損傷及兩側肩膀上臂挫傷等不法侵害
    行為，業經本院111年度簡字第57號刑事簡易判決科處罪刑
    確定。故伊二人依民法第184條第1項、第193條及第195條第
    1項前段規定，各請求被告賠償下列損害：⑴陳進明部分：大
    門毀損修復費用新臺幣（下同）2萬5,000元及精神慰撫金10
    萬元，共計12萬5,000元。⑵陳范春媚部分：醫療費用5,443
    元、就醫交通費用280元及精神慰撫金10萬元，共計10萬5,7
    23元。
　㈡並聲明：被告應給付陳進明12萬5,000元、范春媚10萬5,723
    元，及均自起訴狀繕本送達翌日起至清償日止，按週年利率
    百分之5計算之利息。
二、被告則以：伊同意賠償原告大門毀損修復費用2萬5,000元、
    醫療費用5,443元及就醫交通費用280元，但其等請求之精神
    慰撫金額太高，伊經濟能力有限，尚需扶養二名子女，總額
    只能賠償5、6萬元，且需等伊出獄才能賠償等語答辯。並聲
    明：原告之訴駁回。　
三、本院之判斷：
  ㈠查被告因與原告之子有糾紛，不滿其等隱瞞其子之行蹤，於
    上開時地，毀損原告住處大門、侵入住宅及傷害陳范春媚等
    故意不法侵害行為，業經本院111年度簡字第57號刑事簡易
    判決科處罪刑確定等事實，為兩造所不爭執，自堪認定。
  ㈡按因故意或過失，不法侵害他人之權利者，負損害賠償責任
    ；不法侵害他人之身體或健康者，對於被害人因此喪失或減
    少勞動能力，或增加生活上之需要時，應負損害賠償責任；
    不法侵害他人之身體、健康、名譽、自由、信用、隱私、貞
    操，或不法侵害其他人格法益而情節重大者，被害人雖非財
    產上之損害，亦得請求賠償相當之金額，民法第184 條第1
    項前段、第193 條第1 項、第195 條第1 項前段分別定有明
    文。本件被告故意不法侵害原告二人之行為，已如前述，是
    原告依上開規定，請求被告負損害賠償責任，即屬有據。茲
    就原告請求賠償之項目及金額，審認如下：
  ⒈陳進明請求大門毀損修復費用2萬5,000元，陳范春媚請求醫
    療費用5,443元及就醫交通費用280元部分，業據提出鑫鎰不
    銹鋼工程請款單影本、奇美醫院收據影本及大都會車隊計程
    車試算車資(見簡附民卷第11-15頁)，經核相符，被告亦同
    意賠償上開金額，自應准許。
  ⒉精神慰撫金：按被害人受有非財產上損害，請求加害人賠償
    相當金額之慰撫金時，法院對於慰撫金之量定，應斟酌實際
    加害情形、所造成之影響、被害人痛苦程度、兩造之身分、
    地位、經濟情形及其他各種狀況，以核定相當之數額（最高
    法院51年台上字第223 號、47年台上字第1221號判例意旨可
    資參照）。本件原告二人遭被告不法侵入住宅及傷害，精神
    上自受有相當程度之痛苦，是其等請求被告賠償非財產上之
    損害，即屬有據。本院審酌陳進明、陳范春媚各為43年次及
    56年次出生，小學畢業及高職肄業，109年度財產總額各約
    為340萬元及1,000萬元；被告為80年次出生，國中畢業，做
    過大貨車司機、工地臨時工，名下無財產等情，除據被告陳
    明（見南簡卷第42頁），並有兩造戶籍資料及稅務電子閘門
    財產所得調件明細表可參（見限閱卷宗）；暨原告因遭被告
    遷入住宅及傷害所受精神上痛苦程度等一切情狀，認其二人
    各請求被告賠償精神慰撫金10萬元，尚屬合理，且未過當，
    應予准許。
  ⒊從而，陳進明及陳范春媚得請求被告應賠償之損害金額，各
    合計為12萬5,000元（即2萬5,000元＋10萬元）及10萬5,723
    （即5,443元＋280元＋10萬元）。
  ㈢另按給付無確定期限者，債務人於債權人得請求給付時，經
    其催告而未為給付，自受催告時起，負遲延責任。其經債權
    人起訴而送達訴狀，或依督促程序送達支付命令，或為其他
    相類之行為者，與催告有同一之效力；民法第229 條第1 、
    2項分別定有明文。又遲延之債務，以支付金錢為標的者，
    債權人得請求依法定利率計算之遲延利息。但約定利率較高
    者，仍從其約定利率；而應付利息之債務，其利率未經約定
    ，亦無法律可據者，週年利率為百分之5 ；亦為同法第233 
    條第1 項及第203 條所明定。本件原告對被告之侵權行為債
    權，核屬無確定期限之給付，既經原告提起刑事附帶民事訴
    訟，其起訴狀繕本於111年1月13日送達被告(見簡附民卷第1
    7頁) ，被告迄未給付，當應負遲延責任，依前開說明，已
    發生催告之效力，是原告併請求自起訴狀繕本送達翌日即11
    1年1月14日起至清償日止，按週年利率百分之5 計算之法定
    遲延利息，核無不合，應予准許。
四、綜上所述，陳進明及陳范春媚依侵權行為之法律關係，各請
    求被告給付12萬5,000元、10萬5,723元，及均自111年1月14
    日起至清償日止，依週年利率百分之5計算之利息，為有理
    由，應予准許。
五、本判決所命給付之金額未逾50萬元，依民事訴訟法第389條
    第1項第5款規定，應依職權宣告假執行；另依同法第392條
    第2項規定，依職權酌定被告得免為假執行之擔保金額。又
    本件為刑事附帶民事訴訟移送民事庭審理之案件，依刑事訴
    訟法第505條第2項規定，免納第一審裁判費用，復無其他訴
    訟費用支出，無庸為訴訟費用負擔諭知，附此敘明。
中　　華　　民　　國　　111 　年　　8 　　月　　31　　日
                  臺南簡易庭  法  官  陳淑卿
以上正本係照原本作成。
如不服本判決，應於送達後20日內，向本院提出上訴狀並表明上
訴理由，如於本判決宣示後送達前提起上訴者，應於判決送達後
20日內補提上訴理由書（須附繕本）。
中　　華　　民　　國　　111 　年　　8 　　月　　31　　日
                              書記官  謝璧卉